臺灣基隆地方法院刑事判決　
110年度原訴字第8號
公  訴  人  臺灣基隆地方檢察署檢察官
被      告  蔡世彬（原名蔡明學）  





            吳黃恩





            藍諺廷


            賴宏程


            唐于峰



            張景堯



            賴麒鈞



上  一  人
指定辯護人  本院公設辯護人 楊大維              
被      告  張嘉宇

                    住基隆市○○區○○路000○0號00樓（送達址）

            郭力銘


            莊勝男


上列被告等因傷害等案件，經檢察官提起公訴（110年度偵字第1
637號、第1638號、第1639號、第1883號、第1884號、第1885號
、第1886號、第1887號、第1893號、第2290號、第2840號），本
院判決如下：
    主  文
一、卯○○犯附表一編號一至四所示各罪，均累犯，各處附表一編
    號一至四「主文」欄所示之刑。應執行有期徒刑壹年，如易
    科罰金，以新臺幣壹仟元折算壹日。
二、丁○○犯附表一編號一至三所示各罪，各處附表一編號一至三
    「主文」欄所示之刑。應執行有期徒刑拾壹月，如易科罰金
    ，以新臺幣壹仟元折算壹日。
　　被訴民國一０九年七月五日恐嚇危害安全部分，無罪。
三、午○○犯附表一編號一所示之罪，處附表一編號一「主文」欄
    所示之刑。
    被訴民國一０九年七月十八日妨害秩序及恐嚇危害安全部分
    ，均無罪。   
四、辰○○犯附表一編號一所示之罪，處附表一編號一「主文」欄
    所示之刑。　　   
五、庚○○犯附表一編號一所示之罪，處附表一編號一「主文」欄
    所示之刑。　　
六、辛○○犯附表一編號二至四所示各罪，各處附表一編號二至四
    「主文」欄所示之刑。應執行有期徒刑捌月，如易科罰金，
    以新臺幣壹仟元折算壹日。
　　被訴民國一０九年七月五日恐嚇危害安全部分，無罪。　　
七、巳○○無罪。
八、壬○○犯附表一編號三、四所示各罪，均累犯，處附表一編號
    三、四「主文」欄所示之刑。應執行有期徒刑柒月，如易科
    罰金，以新臺幣壹仟元折算壹日。　　
九、子○○犯附表一編號三所示之罪，處附表一編號三「主文」欄
    所示之刑。
十、癸○○犯附表一編號三所示之罪，處附表一編號三「主文」欄
    所示之刑。
    事  實
一、緣辰○○於民國109年6月6日晚間，與丙○○、寅○○及多人，在
    基隆市○○路00號吉祥大樓2樓餐廳聚餐，席間辰○○因認丙○○
    講話態度不尊重，聽聞後心生不滿，先行離席打電話通知午
    ○○到場來教訓丙○○，午○○再連繫卯○○（原名蔡明學，110年1
    2月1日更名）到場助陣，丁○○、庚○○適與卯○○同在一處得知
    上情。卯○○、丁○○、午○○、辰○○、庚○○知悉在公眾得出入之
    場所群聚三人以上發生衝突，顯會造成公眾或他人恐懼不安
    ，竟共同基於妨害秩序之犯意聯絡，於同日晚間11時35分許
    ，聚集在屬公眾得出入之場所之基隆市愛三路吉祥大樓1樓
    出入口，將丙○○同行之友人寅○○拖至1樓電梯前，共同毆打
    寅○○頭部及身體，丁○○另持花盆砸向寅○○頭部，午○○另持棍
    棒打寅○○頭部，並在1樓前門處共同對丙○○拳打腳踢，而以
    此方式下手實施強暴行為，妨害公共秩序及人民安寧，寅○○
    因而受有臉部、眼部、頭部、胸部挫傷、鼻骨閉鎖性骨折等
    傷害，丙○○則受有臉部撕裂傷、左腳踝挫傷、右眼結膜下出
    血等傷害【所涉傷害部分，經丙○○、寅○○撤回告訴，詳後述
    不另為不受理諭知部分】。
二、緣己○○與友人曹呈祥，邀集眾人於109年7月5日晚間，在基
    隆市○○區○○街000號附近公園頂慈清宮前廣場烤肉，卯○○受
    曹呈祥邀約前往、丁○○、辛○○、巳○○亦前往參與烤肉，於晚
    間22時許，卯○○、丁○○、辛○○因見己○○與劉嘉和之前女友甲○○在一起而心生不滿，共同毆打己○○，己○○受傷後欲與甲○○
    先行離去，詎卯○○、丁○○、辛○○及真實姓名年籍不詳男子數
    人，共同基於強制之犯意聯絡，自後追逐己○○至基隆市忠四
    路、自來街口，阻擋己○○並毆打後，拉著己○○往慈清宮的方
    向走，以上開強暴方式，共同妨害己○○自由離去之權利，己○○因而受有頭皮血腫、頭皮多處擦挫傷之傷害，嗣後己○○的
    友人紛紛趕至，己○○由朋友護送離開現場就醫【所涉傷害部
    分，業據己○○於偵查中撤回告訴，經檢察官為不起訴處分】
    。
三、卯○○、丁○○、辛○○、午○○於109年7月18日凌晨2時許，酒後
    行經基隆市崁仔頂魚市場時，因戊○○下漁貨時不慎將髒水潑
    到辛○○的鞋子，引發辛○○等人不滿，因戊○○及其兄長乙○○與
    午○○認識，乙○○於凌晨2時35分許與午○○以電話聯絡關心事
    發經過，卯○○在旁聽聞，遂將午○○通話中的電話拿過去，自
    行與乙○○對話，雙方一言不合，卯○○在電話中向乙○○嗆聲表
    示將帶人砸店。卯○○、丁○○、辛○○、壬○○、子○○、癸○○知悉
    基隆市○○區○○路○段00號「三義海產店」前市區道路為公共
    場所，在公共場所群聚三人以上發生衝突，顯會造成公眾或
    他人恐懼不安，竟共同基於妨害秩序及恐嚇危害安全之犯意
    聯絡，於同日凌晨3時許，聚集在「三義海產店」前叫囂，
    警方據報趕往處理時，卯○○仍對乙○○、戊○○恫稱：「我現在
    跟你說，你這間店下禮拜都不要給我開」、「只要你開一天
    店，就砸一天，生意不讓你做，要你關門」、「基隆你叫同
    心會、太陽會、西定路梁兄、麥可、韋聰看到我都要尊重我
    」、「東森記者來，然後報導你的店是流氓店，讓你半個月
    都不能做生意」等語，丁○○則恫嚇稱「天道盟不倒會副會長
    」、「你這間店半個月都別再開了，你娘機掰你要叫誰來我
    都可以」等語，辛○○恫嚇稱「我們如果被抓後面還有很多人
    會找你」等語，壬○○恫嚇稱「我槍很多，你店不要開了」等
    語，癸○○恫嚇稱「你不敢啦，看你多厲害，我們現在都針對
    你啦」、「你開一天店，就砸一天，不讓你們開店」等語，
    子○○恫嚇稱「你開一天店，就砸一天，不讓你們開店」等語
    ，丁○○不顧警方在場制止，仍執意持雞蛋砸向「三義海產店
    」店面，妨害公共秩序及人民安寧，並致乙○○、戊○○心生畏
    怖，致生危害於安全【所涉毀損部分，業據乙○○於偵查中撤
    回告訴，經檢察官為不起訴處分】。
四、辛○○、壬○○共同基於恐嚇之犯意聯絡，於109年7月20日凌晨
    1時許，由壬○○開車載辛○○至「三義海產店」前，辛○○手持
    鋁棒下車走進店內，持鋁棒損壞海產店之玻璃、海產櫃，再
    持鋁棒毆打戊○○，致戊○○受有左側手部擦傷、手肘挫傷之傷
    害，同時恫嚇稱「我就是不讓你開店，你開一天店我就砸一
    天店」，戊○○、乙○○因之心生怖畏，致生危害於安全。辛○○
    、壬○○離去後，稍後警察據報前往處理時，壬○○又載辛○○到
    「三義海產店」，辛○○在警察面前拿鋁棒作勢欲再砸店，並
    對警察表示剛剛就是他砸的，警方遂將辛○○、壬○○帶回警局
    調查，卯○○見狀一同前往警局，自行基於恐嚇之犯意，在警
    局內對戊○○恫嚇稱：如果要他們賠的話，將會再來砸店等語
    ，戊○○因之心生怖畏，致生危害於安全【所涉毀損、傷害部
    分，經戊○○、乙○○撤回告訴，詳後述不另為不受理諭知部分
    】。
五、案經丙○○、寅○○、己○○、乙○○、戊○○訴由基隆市警察局第四
    分局報告臺灣基隆地方檢察署檢察官偵查後提起公訴。
    理  由
甲、有罪部分
壹、程序事項（關於證據能力）
　　本判決據以認定犯罪事實之供述證據，檢察官、被告卯○○、
    丁○○、午○○、辛○○、辰○○、庚○○、壬○○、子○○、癸○○等9人
    於言詞辯論終結前，均未主張有不得為證據之情形，本院復
    審酌各該證據作成時之情況，尚無違法及證明力明顯過低之
    瑕疵，認以之作為證據應屬適當，均有證據能力。至於本判
    決所引用之非供述證據部分，與本案均有關連性，亦無證據
    證明係實施刑事訴訟程序之公務員以不法方式所取得，依刑
    事訴訟法第158條之4反面解釋，當有證據能力。　　
貳、實體事項
一、事實認定
  ㈠事實欄一部分
    事實欄一所載之犯罪事實，業據被告卯○○、丁○○、午○○、辰
    ○○、庚○○5人於本院準備程序及審理時均坦承不諱（本院卷
    一第221至222頁、本院卷二第15至16頁、第20頁），並據證
    人即告訴人丙○○、寅○○於偵查中證述明確（見110偵2290卷
    二第129至136頁、第147至154頁、109監他104卷二第109至1
    12頁），復有告訴人丙○○及寅○○之診斷證明書及傷勢照片、
    監視器錄影翻拍照片及被告午○○持用電話之通聯紀錄存卷可
    考（110偵1639卷一第193至197頁、110偵2290卷一第29至37
    頁、110偵2290卷三第223至253頁、第297頁），足認被告卯
    ○○、丁○○、午○○、辰○○、庚○○5人不利於己之任意性自白與
    事實相符，堪予採信。查案發之基隆市○○路00號吉祥大樓1
    樓係特定多數人或不特定之人於一定時段得進出之場所，而
    屬「公眾得出入之場所」，起訴書誤載為「公眾場所」，應
    予更正。   
  ㈡事實欄二部分
    事實欄二所載之犯罪事實，業據被告卯○○、丁○○於本院準備
    程序及審理時、被告辛○○於本院審理時坦承不諱（本院卷一
    第221至222頁、第385頁、本院卷二第15至16頁，核與證人
    即告訴人己○○於檢察官偵訊、本院審理時證述大致相符（11
    0偵2290卷四第239至241頁、本院卷一第356至285頁），並
    經證人甲○○、丑○○於警詢時證述明確（110偵2290卷二第221
    至225頁、第241至243頁），復有路口監視器錄影翻拍照片
    、告訴人己○○之驗傷診斷書、GOOGLE地圖、GOOGLE街景照片
    存卷可考（110偵2290卷一第39至47頁、110偵2290卷三第25
    5頁、第257至281頁、本院卷一第387至435頁），足認被告
    卯○○、丁○○、辛○○3人不利於己之任意性自白與事實相符，
    堪予採信。
  ㈢事實欄三部分
    事實欄三所載之犯罪事實，業據被告卯○○、丁○○、辛○○、壬○○、子○○、癸○○等6人於本院準備程序及審理時均坦承不諱
    （本院卷一第221至222頁、第224頁、第227頁、本院卷二第
    15至16頁、第20頁），並據證人即告訴人戊○○、乙○○證述明
    確（見110偵2290卷二第259至265頁、第281至288頁、第303
    至307頁、第327至332頁、109監他104卷二第59至63頁），
    復有警方密錄器錄影翻拍照片、警方密錄器錄影之譯文、被
    告午○○持用行動電話之通聯紀錄、路口監視器錄影翻拍照片
    、職務報告、基隆市警察局第四分局安定派出所員警工作紀
    錄簿存卷可考（110偵2290卷一第49至55頁、第83至87頁、
    第227頁、110偵2290卷三第301至345頁、本院卷一第339至3
    41頁、109監他104卷一第61至117頁），足認被告卯○○、丁○○、辛○○、壬○○、子○○、癸○○等6人不利於己之任意性自白與
    事實相符，堪予採信。
  ㈣事實欄四部分
    事實欄四所載之犯罪事實，業據被告卯○○、辛○○、壬○○於本
    院準備程序及審理時均坦承不諱（本院卷一第221至222頁、
    第224頁、第227頁、本院卷二第15至16頁、第20頁），並據
    證人即告訴人戊○○、乙○○證述明確，復有警方密錄器錄影翻
    拍照片、警方密錄器錄影譯文、告訴人戊○○之診斷證明書、
    「三義海產店」之現場照片、路口監視器錄影翻拍照片、告
    訴人戊○○之傷勢及鋁棒照片存卷可考（見110偵2290卷二第4
    9頁、110偵2290卷三第221頁、第295頁、第347至361頁、第
    365至375頁、109監他104卷一第119至149頁），足認被告卯
    ○○、辛○○、壬○○不利於己之任意性自白與事實相符，堪予採
    信。 
  ㈤綜上所述，被告卯○○、丁○○、午○○、辰○○、庚○○、辛○○、壬○○、子○○、癸○○上開之犯行，事證明確，均堪以認定，皆應
    予依法論科。
二、論罪科刑
  ㈠核被告卯○○、丁○○、午○○、辰○○、庚○○就事實欄一所為，均
    係犯刑法第150條第1項後段在公眾得出入之場所聚集三人以
    上下手實施強暴罪；核被告卯○○、丁○○、辛○○就事實欄二所
    為，均係犯刑法第304條第1項之強制罪；核被告卯○○、丁○○
    、辛○○、壬○○、子○○、癸○○就事實欄三所為，均係犯刑法第
    150條第1項後段在公共場所聚集三人以上下手實施強暴罪、
    刑法第305條之恐嚇危害安全罪；核被告卯○○、辛○○、壬○○
    就事實欄四所為，均係犯刑法第305條之恐嚇危害安全罪。
  ㈡被告卯○○、丁○○、午○○、辰○○、唐干峰就事實欄一所示犯行
    間，有犯意聯絡及行為分擔，應論以共同正犯。被告卯○○、
    丁○○、辛○○及其他姓名不詳之多名成年人間就事實欄二所示
    犯行間，有犯意聯絡及行為分擔，應論以共同正犯。被告卯
    ○○、丁○○、辛○○、壬○○、子○○、癸○○就事實欄三所示犯行間
    ，有犯意聯絡及行為分擔，應論以共同正犯。被告辛○○、壬○○就事實欄四所示犯行間，有犯意聯絡及行為分擔，應論以
    共同正犯。
　㈢被告卯○○、丁○○、辛○○、壬○○、子○○、癸○○就事實欄三所示
    犯行，均係以一行為觸犯上開二罪名，為想像競合犯，應依
    刑法第55條之規定，從一重在公共場所聚集三人以上下手實
    施強暴罪處斷。
　㈣被告卯○○所犯事實欄一、二、三、四所示4罪間，犯意各別，
    行為互殊，應予分論併罰。被告丁○○所犯事實欄一、二、三
    所示3罪間，犯意各別，行為互殊，應予分論併罰。被告辛○○所犯事實欄二、三、四所示3罪間，犯意各別，行為互殊，
    應予分論併罰。被告壬○○所犯事實欄三、四所示2罪間，犯
    意各別，行為互殊，應予分論併罰。
　㈤累犯
  ⒈被告卯○○前因施用毒品案件，經本院以106年度聲字第884號
    裁定合併應執行有期徒刑5月確定，於107年11月30日縮刑期
    滿執行完畢等情，有被告卯○○之臺灣高等法院被告前案紀錄
    表在卷足憑，其受徒刑之執行完畢後，5年以內故意再犯本
    件有期徒刑以上之4罪，俱為累犯。
  ⒉被告壬○○前因公共危險案件，經本院以107年度基交簡字第27
    號判決判處有期徒刑4月確定，於107年7月2日易科罰金執行
    完畢等情，有被告壬○○之臺灣高等法院被告前案紀錄表在卷
    足憑，其受徒刑之執行完畢後，5年以內故意再犯本件有期
    徒刑以上之2罪，俱為累犯。
  ⒊依司法院大法官釋字第775號解釋意旨所示，法院應區分行為
    人所犯情節，裁量是否依刑法第47條第1項之累犯規定加重
    本刑，以避免因一律加重最低本刑，致生行為人所受刑罰超
    過其所應負擔之罪責，其人身自由因此遭受過苛之侵害，而
    不符憲法罪刑相當原則。本院衡酌被告卯○○、壬○○行為之不
    法內涵與罪責程度，考量被告卯○○、壬○○雖有符合累犯規定
    之前案，惟本院認被告卯○○、壬○○於所犯各罪之法定刑度範
    圍內，審酌各項量刑事由後，已足以充分評價被告卯○○、壬○○所應負擔罪責，尚無依刑法第47條第1項規定加重最低本
    刑之必要，爰均不予加重其刑，以符罪刑相當原則及比例原
    則。
  ㈥爰以行為人之責任為基礎，審酌被告卯○○、丁○○、午○○、辰○○、庚○○、辛○○、壬○○、子○○、癸○○，未思以和平理性之方
    式處理，分別在前開公眾得出入之場所、公共場所聚集並出
    手毆打被害人或出言恐嚇，所為實非可取；另卯○○、丁○○、
    辛○○與數名年籍不詳之男子，在道路追逐被害人己○○，恣意
    侵害被害人自由離去之權利，亦危害社會治安，所為可議；
    另被告卯○○、丁○○、辛○○、壬○○、子○○、癸○○，就事實欄三
    所為，無視警方到場，持續叫囂、恫嚇並丟擲雞蛋之行為，
    顯然目無法紀，令被害人惶惶不安，其等所為對公共危險、
    被害人戊○○及乙○○心理、財產所生之危害甚鉅；惟念被告卯
    ○○等人坦認犯行、知所悔悟之犯後態度，經告訴人丙○○、寅
    ○○、己○○、戊○○、乙○○等人撤回告訴，兼衡被告卯○○自述高
    中畢業、從事建築工程、未婚、育有一名未成年子女之家庭
    狀況；被告丁○○自述高中肄業、擔任廚師、未婚之家庭狀況
    ；被告午○○自述國中畢業、從事漁貨行文書工作、離婚、育
    有二名未成年子女之家庭狀況；被告辰○○自述國中畢業、業
    工、未婚之家庭狀況；被告庚○○自述高中肄業、從事水電工
    作、已婚、育有三名未成年子女之家庭狀況；被告辛○○自述
    國中畢業、業工、已婚、育有二名未成年子女之家庭狀況；
    被告壬○○自述高中畢業、從事工程工作、未婚之家庭狀況；
    被告子○○自述高中畢業、業工、未婚之家庭狀況；被告癸○○
    自述國中畢業、從事倉儲工作、已婚、育有一名未成年子女
    之家庭狀況（見本院卷二第40頁）暨其等之犯罪動機、目的
    、手段、造成之損害等一切情狀，分別量處如附表一所示之
    刑，並均諭知易科罰金之折算標準。衡以被告卯○○、丁○○、
    辛○○、壬○○所犯本案各罪，其罪質及所侵害之法益，各罪犯
    罪時間之間隔，並考量數罪所反應行為人人格及犯罪傾向，
    暨刑罰邊際效應隨刑期而遞減及行為人所生痛苦程度隨刑期
    而遞增等情形，就其等所犯如各罪，分別定如主文所示之應
    執行之刑，並均諭知易科罰金之折算標準，以資儆懲。
  ㈦被告午○○、辰○○前未曾因故意犯罪受有期徒刑以上刑之宣告
    ，此有被告午○○、辰○○之臺灣高等法院被告前案紀錄表在卷
    可參，審酌被告午○○、辰○○犯後深表悔悟，於本院審理期間
    積極與被害人丙○○、寅○○和解並賠償，展現思過誠意，考諸
    緩刑制度旨在以暫緩宣告刑之執行，促使犯罪行為人自新，
    藉以救濟短期自由刑之流弊，考量被告午○○、辰○○因一時失
    慮，致罹刑典，經此偵審程序與科刑之教訓，當能知所警惕
    ，信無再犯之虞，因認對其等所宣告之刑，以暫不執行為適
    當，爰併依刑法第74條第1項第1款之規定，宣告緩刑2年，
    以啟自新。又行為人犯後悔悟之程度，是否力謀恢復原狀或
    與被害人達成和解，及其後是否能確實履行和解條件，以彌
    補被害人之損害，均攸關於法院判決量刑之審酌，且基於「
    修復式司法」理念，國家亦有責權衡被告接受國家刑罰權執
    行之法益與確保被害人損害彌補之法益，務必使二者間在法
    理上力求衡平，爰依刑法第74條第2項第3款規定，諭知被告
    午○○、辰○○應於緩刑期間內依附表二所示金額及內容支付損
    害賠償；緩刑宣告附帶之條件，依刑法第74條第4項規定得
    為民事強制執行名義，且依刑法第75條之1第1項第4款規定
    ，違反上開之負擔情節重大，足認原宣告之緩刑難收其預期
    效果，而有執行刑罰之必要者，得聲請撤銷本案緩刑之宣告
    ，併予敘明。至於被告卯○○、庚○○曾因故意犯罪受有期徒刑
    以上刑之宣告，雖就事實欄一所示之犯行同有悔悟之心，然
    與緩刑要件不符，無以為緩刑之宣告，而被告丁○○尚有傷害
    、毒品等案件經檢察官提起公訴，目前另案在看守所羈押中
    ，不宜為緩刑之宣告，附此陳明。
  ㈧被告辰○○、午○○、卯○○於事實欄一所示之犯行，分別持用手
    機互為連繫而聚集等情，雖據被告辰○○、午○○、卯○○自承在
    卷，然斟酌手機核屬個人日常通訊所用，縱令諭知沒收仍無
    助達成預防再犯之目的，爰依刑法第38條之2第2項之規定，
    認犯罪所用之手機，無宣告沒收之必要。至於其餘扣案物，
    或僅爲本案之證據而非犯罪工具，或查與本案論以有罪之犯
    罪事實無涉（所涉傷害、毀損均撤回告訴），爰不予宣告沒
    收，附此敘明。 
乙、無罪及不另為無罪諭知部分
一、公訴意旨略以：
　㈠被告丁○○、辛○○，於109年7月5日22時許，在基隆市○○區○○街
    000號附近公園頂慈清宮前廣場烤肉時，因見己○○與其友人
    劉嘉和之前女友甲○○互動親密而心生不滿，丁○○、辛○○共同
    基於恐嚇危害安全之犯意，由丁○○在己○○身旁對甲○○恫稱：
    「如果妳敢跟巧克力（即己○○）在一起的話，你們基隆就不
    用住了」，辛○○更對己○○恫嚇「不然我們一人拿一用（指槍
    支）來對開（台語）」，均致己○○心生畏懼，足生危害於安
    全。因認被告丁○○、辛○○共同涉犯刑法第305條之恐嚇危害
    安全罪嫌。
　㈡被告卯○○、丁○○、辛○○除有事實欄二論罪科刑之強制罪部分
    外，與被告巳○○及真實姓名年籍不詳男子約13餘人，共同基
    於在公共場所聚集3人以上，下手實施強暴脅迫之犯意聯絡
    ，自後追趕己○○至基隆市忠四路、自來街口，眾人將己○○包
    圍在牆邊，使己○○無法自由離去，毆打己○○，並拉著己○○往
    廟的方向走，在場10餘人亦圍在己○○身旁及身後防止己○○逃
    跑，己○○即遭眾人強行帶往上開廟的2樓。因認被告卯○○、
    丁○○、辛○○、巳○○4人所為，均涉犯刑法第150條之妨害秩序
    罪嫌，被告巳○○亦共同涉犯刑法第304條強制罪嫌。
　㈢被告午○○於事實欄三所載時間，與乙○○通話時要其交出戊○○
    ，並稱戊○○髒水潑到伊結拜兄弟，須辦一桌請客，乙○○回稱
    「三義海產店」與其弟戊○○沒關係，被告午○○即稱將帶人來
    砸店，其後被告午○○即與被告卯○○、辛○○、丁○○、壬○○、子
    ○○、癸○○6人，共同基於在公共場所聚集3人以上施強暴脅迫
    之妨害秩序、恐嚇等犯意，同至「三義海產店」前叫囂、恫
    嚇、持雞蛋砸損「三義海產店」門窗，因認被告午○○共同涉
    犯刑法第150條之妨害秩序罪嫌、刑法第305條之恐嚇罪嫌。
二、本院因依憑後開理由而為被告卯○○、丁○○、辛○○、巳○○、午
    ○○等人無罪及不另為無罪之諭知，故無庸再就本院援引如後
    所述之各項證據資料，贅論其證據能力之有無（最高法院10
    0年度台上字第2980號判決參照），先予敘明。
三、按犯罪事實應依證據認定之，無證據不得認定犯罪事實；不
    能證明被告犯罪者，應諭知無罪之判決，刑事訴訟法第154
    條第2項、第301條第1項分別定有明文。再按事實之認定，
    應憑證據，如未能發現相當證據，或證據不足以證明，自不
    能以推測或擬制之方法，為裁判基礎；苟積極證據不足為不
    利於被告事實之認定時，即應為有利於被告之認定；又認定
    犯罪事實所憑之證據，雖不以直接證據為限，間接證據亦包
    括在內，然而無論直接證據或間接證據，其為訴訟上之證明
    ，須於通常一般之人均不致有所懷疑，而得確信其為真實之
    程度者，始得據為有罪之認定，倘其證明尚未達到此一程度
    ，而有合理之懷疑存在而無從使事實審法院得有罪之確信時
    ，即應由法院為諭知被告無罪之判決，最高法院40年台上字
    第86號、30年上字第816號、76年度台上字第4986號判例意
    旨足資參照。又刑事訴訟法第161條第1項規定，檢察官就被
    告犯罪事實，應負舉證責任，並指出證明之方法，是檢察官
    對於起訴之犯罪事實，應負提出證據及說服之實質舉證責任
    ，倘其所提出之證據，不足為被告有罪之積極證明，或其指
    出證明之方法，無從說服法院以形成被告有罪之心證，基於
    無罪推定之原則，自應為被告無罪判決之諭知，亦經最高法
    院著有92年台上字第128號判例可資參照。
四、本院認定被告卯○○、丁○○、辛○○、巳○○、午○○前開被訴犯行
    尚屬不能證明之理由
　㈠被告丁○○、辛○○被訴於109年7月5日共同恐嚇危害安全部分
  ⒈公訴意旨認被告丁○○、辛○○2人涉犯前揭共同恐嚇危害安全罪
    嫌，無非係以證人己○○於警詢及偵查之證述、證人甲○○於警
    詢之證述為主要論據。訊據被告丁○○、辛○○均堅詞否認有何
    上開恐嚇犯行，被告丁○○、辛○○均辯稱：沒有出口恐嚇等語
    。
  ⒉經查：
  ⑴證人甲○○於警詢證述：109年7月5日17時30分許，己○○載我到
    基隆市○○區○○街000號廟宇，與友人一同至2樓烤肉，期間曾
    和己○○回家拿東西，我和己○○再返回2樓，走到樓梯間，我
    就被一名男子於1樓樓梯口攔下，僅被害人己○○1人上樓，那
    名攔我的男子就跟我說劉嘉何(和)的感情事，並告訴我有男
    友的人就不要跟其他男生靠太近，如果在基隆被他聽到我跟
    巧克力(己○○)在一起，我們基隆就不用住了，之後那名男子
    就上樓了，在樓梯口將我攔下的男子是蔡明學等語（見110
    偵2290卷二第221至224頁）。證人己○○於檢察官偵訊時證述
    ：蔡明學跟甲○○說「如果妳敢跟巧克力在一起的話，基隆就
    不用住了」，巧克力是我的綽號等語（見109監他104卷二第
    104頁），再於本院審理時證述：我都沒有看到他們對甲○○
    講什麼，甲○○事後轉述蔡明學恐嚇她，我沒有聽到等語（見
    本院卷一第362頁、第376頁）。是公訴意旨所指被告丁○○出
    言恐嚇甲○○乙節，核與證人甲○○及己○○之指證顯然不符，難
    認為真實，至於被告卯○○有無另涉恐嚇情事，核非本案起訴
    範圍，本院自不應予以審究，併予敘明。 
  ⑵公訴意旨另指訴被告辛○○對己○○恫嚇「不然我們一人拿一用
    （指槍枝）來對開（台語）」乙節，固據證人即告訴人己○○
    於檢察官偵訊時指證：辛○○對我說「要不然就一人拿一用來
    對開」，「一用」是槍的意思，我非常害怕，我怕我被辛○○
    開槍，我覺得我的生命受到威脅等語（109監他104卷二第10
    3至104頁），復於本院審理時為內容一致之證述（本院卷一
    第361頁），然稽之證人己○○於109年7月6日、109年8月13日
    、110年3月3日警方詢問事發經過時，均並未證述被告辛○○
    有上開恐嚇情事（見110偵2290卷二第165至173頁、第189至
    193頁），況相同證人先後縱為相同之證言，僅為單一證人
    之重覆陳述，為證據之累積，不能作為補強，揆諸前揭說明
    ，證人己○○之證言本質上存在較大虛偽危險性，故為擔保陳
    述內容之真實性，尚須有補強證據，審諸卷附所有資料，尚
    乏積極事證足以佐憑，自不能僅憑告訴人己○○單一指訴，即
    遽為被告辛○○不利之認定。
  ⑶綜上，依檢察官所提出之各項證據，無從認定被告丁○○、辛○○涉有檢察官上開所指之恐嚇危害安全犯行，自應為無罪判
    決之諭知。　 
  ㈡被告卯○○、丁○○、辛○○、巳○○被訴於109年7月5日妨害秩序罪
    、被告巳○○被訴共同強制罪之部分
  ⒈公訴意旨認被告卯○○、丁○○、辛○○、巳○○4人涉犯前揭罪嫌，
    無非係以被告卯○○、丁○○、辛○○、巳○○之供述、證人己○○於
    警詢及偵查之證述、證人甲○○於警詢之證述、己○○之診斷證
    明書、現場監視錄影畫面翻拍照片為主要論據。訊據被告卯
    ○○、丁○○及辛○○、巳○○4人均堅詞否認有何上開犯行，被告
    卯○○、丁○○及辛○○、巳○○4人辯稱：當天原本聚集在那裡烤
    肉，後來才發生衝突等語。被告巳○○另辯稱：當天沒有動手
    ，也沒有跟著卯○○把己○○叫回來等語。被告巳○○之辯護人則
    為其辯護稱：被告巳○○當日接到友人電話相約至公園慈清宮
    烤肉、喝酒，並非為施強暴脅迫而聚集，與刑法第150條妨
    害秩序罪之構成要件不合，被告巳○○於期間未毆打己○○，亦
    未追逐己○○，與同案被告卯○○、丁○○、辛○○就強制己○○之犯
    行，無犯意聯絡及行為分擔，請諭知被告巳○○無罪等語。
  ⒉經查：
  ⑴本案被告卯○○、丁○○、辛○○於事實欄二所載時間、地點，共
    同追逐己○○，毆打己○○並強行將之帶回慈清宮而妨害己○○自
    由離去之權利等事實，為被告卯○○、丁○○、辛○○所坦承，核
    與證人即被害人己○○之證述相符，並有診斷證明書及Google
    街景圖、監視器錄影檔案光碟暨畫面擷圖附卷可稽，業經本
    院認定如前，是此部分之事實固堪認定。檢察官以被告卯○○
    、丁○○、辛○○、巳○○於警詢及偵查中之供述為證據，然查被
    告卯○○等人自警詢迄審理終結，均否認此部分犯行，是自無
    從依被告卯○○等人否認之供述，得出有公訴意旨此部分所指
    妨害秩序、被告巳○○共同強制之情事。
  ⑵按109年1月15日修正公布之刑法第150條第1項規定：「在公
    共場所或公眾得出入之場所聚集三人以上，施強暴脅迫者，
    在場助勢之人，處一年以下有期徒刑、拘役或十萬元以下罰
    金；首謀及下手實施者，處六月以上五年以下有期徒刑。」
    參以同日修正公布之刑法第149條，亦使用相同之「在公共
    場所或公眾得出入之場所聚集三人以上」用語，其修正理由
    稱：「本條前段修正為『在公共場所或公眾得出入之場所』有
    『聚集』之行為為構成要件。」因「聚集」一詞，本具有「集
    合」、「湊集」之含義，故「聚集」並非單純描述三人以上
    共同在場之「狀態」。又刑法第150條之同次修正理由略以
    ：「本罪重在安寧秩序之維持，若其聚眾施強暴脅迫之目的
    在犯他罪，固得依他罪處罰，若行為人就本罪之構成要件行
    為有所認識而仍為本罪構成要件之行為，自仍應構成本罪，
    予以處罰。」可知刑法第150條公然聚眾施強暴脅迫罪之成
    立，以行為人為構成要件行為時，具有對於構成要件之認識
    為必要，則除行為人須有在公共場所或公眾得出入之場所聚
    集三人以上施強暴脅迫之行為外，於聚集時即須對將實施強
    暴脅迫有所認識，方足構成本罪。如行為人原非為實施強暴
    脅迫之目的而同在一處，本無將實施強暴脅迫行為之認識，
    僅因偶然、突發原因，而引發三人以上同時在場實施強暴脅
    迫行為，即與刑法第150條第1項之罪之構成要件不符。
  ⑶己○○與友人曹呈祥，邀集眾人於109年7月5日晚間，在基隆市
    ○○區○○街000號附近公園頂慈清宮前廣場烤肉，被告卯○○受
    曹呈祥邀約前往、丁○○、辛○○、巳○○亦前往烤肉乙節，除據
    被告卯○○、丁○○、辛○○、巳○○陳述在卷外，核與證人己○○之
    證述：109年7月5日我與曹呈祥相約要去基隆市公園街的一
    間廟前面烤肉，蔡明學是曹呈祥找去的，蔡明學一開始就在
    那邊烤肉了，我就與甲○○一同前往，當時現場已經有十幾個
    人在場了，後來開始烤肉喝酒，他們人就越來越多，辛○○、
    丁○○、蔡明學等人就開始找我麻煩等語相符（見109監他104
    卷二第103頁），從而，被告卯○○、丁○○、辛○○、巳○○等人
    自始即非為施強暴脅迫而聚集，應可認定。至於被告卯○○、
    丁○○、辛○○等人事後於現場雖發生強暴行為，然此依被告卯
    ○○、丁○○、辛○○等之供述及證人己○○、甲○○、丑○○之證述，
    係因被告卯○○、丁○○、辛○○，不滿己○○與劉嘉和之前女友甲○○在一起，進而發生毆打、追逐等施強暴之行為，足徵該衝
    突應屬突發事件，此種僅因偶然、突發原因，而引發三人以
    上同時在場施強暴行為之情形，尚與刑法第150條第1項之妨
    害秩序罪之構成要件不符。準此，既不能證明被告卯○○、丁○○、辛○○、巳○○等人此部分有妨害秩序之犯罪，應就被告巳
    ○○為無罪之諭知，至於被告卯○○、丁○○、辛○○，因其等被訴
    妨害秩序罪部分若成立犯罪，與前揭經本院認定有罪之強制
    罪部分有想像競合之裁判上一罪關係，爰就此部分不另為無
    罪之諭知。
  ⑷另檢察官指訴被告巳○○與被告卯○○、丁○○、辛○○共同對己○○
    犯強制罪嫌，雖舉證人己○○於警詢、偵查中之證述及現場監
    視錄影畫面翻拍照片為證據，然查證人己○○於警詢證稱：巳
    ○○是第1次案發時拿酒瓶砸我的頭，第2次就只有待在廟前沒
    追過來（見110偵2290卷二第192頁）、於檢察官偵訊時證述
    ：巳○○在樓梯下拿酒瓶打我，但後來他有沒有追到那個街口
    我不太確定等語（見109監他104卷二第104頁），經辯護人
    質之證人己○○於本院審理時證述：巳○○在廟下面跟人家聊天
    ，沒有追趕過來等語明確（見本院卷一第369頁、第375頁）
    ，則證人己○○證詞不一，是其不利被告巳○○之證述，是否可
    採，已堪置疑。觀諸警方調閱之路口監視器錄影畫面雖錄得
    有多數人在路上追逐被害人己○○之情形，但當時天色昏暗，
    無法辨別參與人之面容及身分乙節，有監視錄影畫面翻拍照
    片在卷可考，是路口監視器錄影畫面照片，尚難執為認定被
    告巳○○有上開強制犯行之佐證。況且同案被告卯○○、丁○○、
    辛○○於本院審理時均一致供稱：己○○要離開時，巳○○沒有一
    起去追等語（見本院卷二第17頁）。綜上，告訴人己○○所證
    內容反覆，所為指訴具有上述瑕疵，自難採信，依檢察官提
    出之證據，不足使公訴意旨所指被告巳○○所涉強制罪部分之
    犯罪事實獲得確信，自應為無罪判決之諭知。
  ㈢被告午○○被訴於109年7月18日妨害秩序及恐嚇危害安全部分
  ⒈公訴意旨認被告午○○涉犯前揭罪嫌，無非係以被告午○○之供
    述、證人戊○○於警詢及偵查之證述、警方密錄器錄影畫面翻
    拍照片、警方密錄器錄影譯文、現場照片為主要論據。訊據
    被告午○○堅詞否認有何上開犯行，辯稱：沒有跟乙○○嗆聲要
    帶人去砸店，是警方到場後才到場的，因為認識雙方的人，
    所以居中協調勸阻等語。
  ⒉經查：
  ⑴證人戊○○於警詢時證稱：109年7月18日約3時，蔡明學等一群
    人受到午○○的指引來到我哥哥所開設之三義海產店，蔡明學
    帶頭叫手下一群年輕人約7 、8人對我哥哥所開設之三義海
    產店丟擲雞蛋等語（見110偵2290卷二第304至305頁），復
    於檢察官偵訊時證稱：在109年7月18日凌晨約2點多，我去
    宜蘭載魚回來要到崁仔頂魚市場給魚販賣，我在下貨的時候
    要倒魚貨的髒水時不小心潑到辛○○的鞋子，我有向他道歉，
    那時候蔡明學、辛○○、午○○、丁○○4個剛喝完酒要走過我車
    子旁邊，蔡明學跟丁○○對我說如果再一次的情形我就不用在
    崁仔頂賣魚了，我不認識他們但是我有認識午○○，後來我離
    開的時候蔡明學就踹我的後車門，我就打電話給午○○，我問
    他說為什麼我道歉了蔡明學還要踹我車門，後來我到哥哥乙○○開的海產店，我到海產店時就聽到午○○打電話給我哥，告
    訴他叫他一定要把我交出來，不然明天海產店就不用開了，
    我那時在旁邊有聽到他們講話的内容，後來午○○就帶蔡明學
    、辛○○、丁○○、壬○○他們整群約6、7人到我哥哥乙○○基隆市
    ○○區○○路○段00號的海產店裡等語（見109監他104卷二第60
    頁）。就被告午○○是否向乙○○嗆聲要帶人來砸店，有無指引
    卯○○等人到「三義海產店」乙節，質之證人戊○○於本院審理
    時證稱：我那時候覺得午○○知道我哥的店址，我哥乙○○的通
    話對象是午○○，所以主觀認為是午○○帶來的人等語（見本院
    卷一第285至286頁），是以證人戊○○並未親自聽聞被告午○○
    嗆聲要帶人來砸店，其認為是被告午○○所為，顯出於個人主
    觀臆測，是其不利被告午○○證述之真實性尚有疑義。
  ⑵乙○○（從母姓）是戊○○（從父姓）之胞兄，在基隆市○○區○○
    路○段00號經營「三義海產店」，因知悉戊○○與辛○○等人發
    生嫌隙，於109年7月18日凌晨2時35分至凌晨3時5分期間曾
    多次以電話與被告午○○聯絡乙節，此經證人乙○○證述明確（
    見110偵2290卷二第259至260頁、本院卷一第298頁），並有
    被告午○○持有電話0000-000000之通聯紀錄在卷可參（見110
    偵2290卷一第227頁）。而被告午○○與乙○○通話過程中，曾
    轉由卯○○與乙○○通話，卯○○在電話中向乙○○嗆聲要帶人砸店
    乙節，業據被告卯○○於審理時供述：我把午○○電話拿過來講
    的，乙○○應該有印象，我那天喝醉了，口氣也不好，我講說
    你做生意的口氣這麼壞，是店不想開了嗎，他聽了感覺不舒
    服，他就說不然你來，然後我就跑過去了，我以前曾去乙○○
    的店消費，有跟乙○○說要叫戊○○出來道歉，有說要去砸店等
    語（見本院卷一第301至302頁），核與證人乙○○經警方詢問
    有關密錄器攝錄蔡明學提到乙○○嗆蔡明學乙節時，證述：我
    沒嗆他，電話中蔡明學逼迫我，叫我把弟弟戊○○交出來，如
    果不交出來，明天要帶人來砸我店，我在電話中回蔡明學店
    是我開的，是我的心血，全家人靠這家店過活，懇求他們不
    要砸我的店等語相符（見110偵2290卷二第261頁），證人乙○○復於本院審理時證述：當天打電話給午○○，除了午○○以外
    ，還有其他人跟我講電話，聲音不一樣，不知道是誰，應該
    不是午○○等語（見本院卷一第292至296頁），是被告午○○辯
    稱沒有對乙○○嗆聲要帶人去砸店等語，應信屬實，堪以採信
    。
  ⑶再者，證人乙○○於警詢時證述：午○○在場是沒有叫囂、助陣
    等語（見110偵2290卷二第262頁）、於本院審理時證述：我
    報警之前，卯○○、丁○○等人在現場叫囂、丟雞蛋，午○○還沒
    有到場、午○○來店裡，角色是當中間人等語（見本院卷一第
    295頁、第304頁）。佐以，卷附警方密錄器錄影畫面翻拍照
    片註記「午○○(代號H)後續來之在場人兼居中人」（見109監
    他104卷一第67頁），照片註記內容依據係因為被害人乙○○
    表示他只認識午○○、午○○認識聚眾一方，並認為午○○是負責
    雙方協調之居中人乙節，業據警方出具職務報告說明在卷（
    見本院卷一第339頁），而被告午○○是警方到場處理一段時
    間後，才到場乙節，亦經本院依職權訊明警方確認無誤，有
    本院公務電話紀錄在卷可考（見本院卷一第343頁）。此外
    ，被告午○○在場時未出言恐嚇等情，此觀諸檢察官起訴書未
    記載被告午○○有何恐嚇犯行自明，相較於同案其他被告，均
    在現場出言恐嚇，甚至有丟擲雞蛋之行為，顯然有別，足徵
    被告午○○所稱因為認識雙方的人，所以到場居中協調勸阻等
    語，尚非全然無據，應認可信。公訴人提出之上開證據，雖
    足認被告午○○有同時在場之事實，惟無法遽而推論被告午○○
    主觀上與同案被告卯○○等人就聚眾施強暴脅迫具有犯意聯絡
    ，況且卷內更無任何證據證明被告午○○有出言恫嚇、實施強
    暴行為，自難僅以被告午○○同在現場之客觀行為，遽認被告
    午○○與同案被告卯○○等人有犯意聯絡及行為分擔，而得以上
    開罪名相繩。 
  ⑷綜上，檢察官所舉事證，經綜合評價調查證據之結果，認尚
    未達於通常一般之人均不致有所懷疑，而得確信被告午○○確
    有公訴意旨所指上開犯行，自屬不能證明被告午○○上開犯罪
    ，而應為被告午○○此部分無罪之諭知。
丙、不另為不受理之諭知部分
一、按告訴乃論之罪，告訴人於第一審辯論終結前，得撤回其告
    訴；又告訴乃論之罪，對於共犯之一人告訴或撤回告訴者，
    其效力及於其他共犯；另告訴經撤回者，法院應諭知不受理
    之判決，刑事訴訟法第238條第1項、第239條、第303條第3
    款分別定有明文。
二、被告卯○○、丁○○、午○○、辰○○、庚○○被訴於109年6月6日傷
    害丙○○、寅○○部分
　㈠公訴意旨略以：被告卯○○、丁○○、午○○、辰○○、庚○○於事實
    欄一所載時間、地點，共同毆打寅○○、丙○○，寅○○因之受有
    臉部、眼部、頭部、胸部挫傷、鼻骨閉鎖性骨折等傷害，丙○○則受有臉部撕裂傷、左腳踝挫傷、右眼結膜下出血等傷害
    。因認被告卯○○、丁○○、午○○、辰○○、庚○○5人亦共同涉犯
    刑法第277條第1項之傷害罪嫌。
　㈡被告卯○○、丁○○、午○○、辰○○、庚○○此部分犯行，檢察官認
    均係觸犯刑法第277條第1項之傷害罪嫌，依同法第287條前
    段規定，須告訴乃論。茲因被告卯○○等人業與告訴人丙○○、
    寅○○成立調解（本院卷一第455至456頁調解筆錄），告訴人
    丙○○具狀對被告午○○撤回告訴，有刑事撤回告訴狀在卷可稽
    （本院卷一第449頁），揆諸前開刑事訴訟法第239條之規定
    ，對於共犯之一人撤回告訴，其效力及於其他共犯即被告卯
    ○○、丁○○、辰○○、庚○○；又告訴人寅○○亦具狀對被告卯○○等
    人撤回告訴，有告訴人寅○○立具之撤回告訴聲請狀在卷可稽
    （本院卷二第43頁），依照前開說明，被告卯○○等5人此部
    分犯行，本應為不受理之諭知，因被告卯○○等5人此部分被
    訴傷害罪部分若成立犯罪，與前揭經本院認定有罪之妨害秩
    序罪部分有想像競合之裁判上一罪關係，爰就此部分不另為
    不受理之諭知。
三、被告辛○○、壬○○被訴於109年7月20日犯毀損罪及傷害罪部分
　㈠公訴意旨略以：被告壬○○、辛○○於事實欄四所載時間，由被
    告壬○○開車載被告辛○○至「三義海產店」前，除有事實欄四
    所示之恐嚇犯行外，被告辛○○手持鋁棒下車砸海產店的玻璃
    ，並以鋁棒打告訴人戊○○之左手，致「三義海產店」之玻璃
    、海產櫃均毀損，告訴人戊○○亦受有左側手部擦傷、手肘挫
    傷之傷害，因認被告辛○○、壬○○亦共同涉犯刑法第277條第1
    項之傷害罪嫌、同法第354條之毀損罪嫌。
　㈡被告辛○○、壬○○2人此部分犯行，檢察官認均係犯刑法第277
    條第1項之傷害罪嫌、同法第354條之毀損罪嫌，上開之罪依
    刑法第287條前段、第357條之規定須告訴乃論，茲因告訴人
    戊○○、乙○○具狀撤回告訴，此有告訴人戊○○、乙○○立具之撤
    回告訴聲請狀在卷可稽（見本院卷一第265頁、第267頁），
    依照前開說明，被告辛○○、壬○○此部分犯行，本應為不受理
    之諭知，因被告辛○○、壬○○此部分被訴毀損、傷害罪部分若
    成立犯罪，與前揭經本院認定有罪之恐嚇危害安全罪部分有
    想像競合之裁判上一罪關係，爰就此部分不另為不受理之諭
    知。
據上論斷，應依刑事訴訟法第299條第1項前段、第301條第1項，
刑法第28條、第150條第1項後段、第304條、第305條、第55條、
第47條第1項、第41條第1項前段、第51條第5款、第74條第1項第
1款、第2項第3款，刑法施行法第1條之1第1項，判決如主文。
本案經檢察官吳美文提起公訴，經檢察官陳宜愔到庭執行職務。
中　　華　　民　　國　　111 　年　　4 　　月　　15　　日
                  刑事第五庭  審判長法  官    吳佳齡
                                    法  官    陳怡安
                                    法  官    鄭虹眞
以上正本證明與原本無異。
如不服本判決應於收受送達後20日內向本院提出上訴書狀，並應
敘述具體理由；其未敘述上訴理由者，應於上訴期間屆滿後20日
內向本院補提理由書(均須按他造當事人之人數附繕本)「切勿逕
送上級法院」。
中　　華　　民　　國　　111 　年　　4 　　月　　15　　日
                                    書記官    洪幸如
附表一：犯罪事實及主文
編號 犯罪事實 主文  一 事實欄一所載之犯罪事實  卯○○共同犯在公眾得出入之場所聚集三人以上下手實施強暴罪，累犯，處有期徒刑陸月，如易科罰金，以新臺幣壹仟元折算壹日。 丁○○共同犯在公眾得出入之場所聚集三人以上下手實施強暴罪，處有期徒刑陸月，如易科罰金，以新臺幣壹仟元折算壹日。 午○○共同犯在公眾得出入之場所聚集三人以上下手實施強暴罪，處有期徒刑陸月，如易科罰金，以新臺幣壹仟元折算壹日。緩刑貳年，並應履行如附表二所示之附記事項。   辰○○共同犯在公眾得出入之場所聚集三人以上下手實施強暴罪，處有期徒刑陸月，如易科罰金，以新臺幣壹仟元折算壹日。緩刑貳年，並應履行如附表二所示之附記事項。   庚○○共同犯在公眾得出入之場所聚集三人以上下手實施強暴罪，處有期徒刑陸月，如易科罰金，以新臺幣壹仟元折算壹日。  二 事實欄二所載之犯罪事實  卯○○共同犯強制罪，累犯，處有期徒刑貳月，如易科罰金，以新臺幣壹仟元折算壹日。 丁○○共同犯強制罪，處有期徒刑貳月，如易科罰金，以新臺幣壹仟元折算壹日。 辛○○共同犯強制罪，處有期徒刑貳月，如易科罰金，以新臺幣壹仟元折算壹日。  三 事實欄三所載之犯罪事實  卯○○共同犯在公共場所聚集三人以上下手實施強暴罪，累犯，處有期徒刑陸月，如易科罰金，以新臺幣壹仟元折算壹日。 丁○○共同犯在公共場所聚集三人以上下手實施強暴罪，處有期徒刑陸月，如易科罰金，以新臺幣壹仟元折算壹日。 辛○○共同犯在公共場所聚集三人以上下手實施強暴罪，處有期徒刑陸月，如易科罰金，以新臺幣壹仟元折算壹日。 壬○○共同犯在公共場所聚集三人以上下手實施強暴罪，累犯，處有期徒刑陸月，如易科罰金，以新臺幣壹仟元折算壹日。 子○○共同犯在公共場所聚集三人以上下手實施強暴罪，處有期徒刑陸月，如易科罰金，以新臺幣壹仟元折算壹日。 癸○○共同犯在公共場所聚集三人以上下手實施強暴罪，處有期徒刑陸月，如易科罰金，以新臺幣壹仟元折算壹日。  四 事實欄四所載之犯罪事實  卯○○犯恐嚇危害安全罪，累犯，處有期徒刑貳月，如易科罰金，以新臺幣壹仟元折算壹日。 辛○○共同犯恐嚇危害安全罪，處有期徒刑參月，如易科罰金，以新臺幣壹仟元折算壹日。 壬○○共同犯恐嚇危害安全罪，累犯，處有期徒刑貳月，如易科罰金，以新臺幣壹仟元折算壹日。 

附表二： 
附記事項： ㈠被告午○○、辰○○、卯○○、丁○○、庚○○應連帶給付被害人丙○○新臺幣（下同）10萬8千元。 ㈡給付方式：分11期給付，自111年3月5日起，於每月5日前給付，第1期至第10期，每期給付1萬元，第11期給付8千元。 

附錄本案所犯法條：
《中華民國刑法第150條》
在公共場所或公眾得出入之場所聚集三人以上，施強暴脅迫者，
在場助勢之人，處1年以下有期徒刑、拘役或10萬元以下罰金；
首謀及下手實施者，處6月以上5年以下有期徒刑。
犯前項之罪，而有下列情形之一者，得加重其刑至二分之一：
一、意圖供行使之用而攜帶兇器或其他危險物品犯之。
二、因而致生公眾或交通往來之危險。
《中華民國刑法第304條》
以強暴、脅迫使人行無義務之事或妨害人行使權利者，處3年以
下有期徒刑、拘役或9千元以下罰金。
前項之未遂犯罰之。
《中華民國刑法第305條》
以加害生命、身體、自由、名譽、財產之事恐嚇他人，致生危害
於安全者，處2年以下有期徒刑、拘役或9千元以下罰金。